【裁判字號】    90,訴,2424
【裁判日期】    901031
【裁判案由】    清償借款
【裁判全文】
臺灣高雄地方法院民事判決  九十年度訴字第二四二四號
    原      告  高雄銀行股份有限公司
    法定代理人  丙○○
    送達代收人  丁○○
    被      告  甲○○
    被      告  乙○○
右當事人間請求給付借款事件，本院判決如左：
    主    文
被告應連帶給付原告新台幣貳佰零捌萬柒仟貳佰捌拾捌元，及自民國九十年二月六日
起至清償日止，按年息百分之八點三三計算之利息，並自民國九十年三月七日起至清
償日止，逾期在六個月以內者，按上開利率百分之十，超過六個月者，超過部份按上
開利率百分之二十計付違約金。
訴訟費用由被告連帶負擔。
本判決主文第一項於原告以新台幣柒拾萬元為被告供擔保後，得假執行。但被告如於
假執行程序實施前，以新臺幣貳佰零捌萬元為原告預供擔保，得免為假執行。
    事    實
甲、原告方面：
一、聲明：除假執行擔保金額外，如主文所示。
二、陳述：被告甲○○以其餘被告乙○○為連帶保證人，於民國八十二年十二月六日
    向原告借用新台幣（下同）貳佰玖拾萬元，約定利息按年息百分之十點一二五計
    算（嗣後依原告基本放款利率之調整，加碼定期調整），自八十三年一月六日起
    ，至九十二年十二月六日止，按月於六日攤還本息。逾期清償在六個月以內者，
    按上開利率百分之十，超過六個月者，超過部份按上開利率百分之二十計付違約
    金，一期未依約清償，全部債務即視為到期。詎被告自九十年二月六日起即未再
    繳付本息，至今尚欠本金二百零八萬七千二百八十八元及利息、違約金，迄未清
    償，為此提起本件訴訟，依消費借貸契約及連帶保証契約之法律關係，請求被告
    連帶給付上開本金、利息及違約金。
三、證據：提出借據、約定書、授信展期約定書、授信明細查詢單為證。
乙、被告方面：
一、被告甲○○對原告主張之事實均自認。
二、被告乙○○：
    （一）、聲明：
            原告之訴駁回。
            訴訟費用由原告負擔。
            如受不利判決，願供擔保，請准免宣告假執行。
    （二）、陳述：甲○○確有向原告借貸本件款項，惟原告將貸款移予地下錢莊云
            云。
    理    由
一、本件原告主張之事實，已據其提出借據、約定書、授信展期約定書、授信明細查
    詢單為證，核屬相符。被告甲○○對該等事實亦於本院審理時自認，乙○○對其
    為本件借款連帶保証人亦無爭執，原告主張之事實自堪信為真實。又被告自九十
    年二月六日起之本息即未繳交，則自九十年二月六日起至三月五日止之本息應清
    償日為三月六日，從而三月六日被告仍可清償，其確定逾期清償自應係三月七日
    ，原告主張之計算違約金期間應自逾期清償日九十年三月七日起至清償日止。
二、被告乙○○雖辯稱：原告將貸款移撥給地下錢莊云云。惟查將本件貸款清償地下
    錢莊之債務一節與原告無關等情，業經甲○○陳述在卷，且本件貸款係撥入借款
    人甲○○帳戶，再由該帳戶領出一節，亦有借據及甲○○帳戶取款憑條影本各一
    紙附卷可參，原告並無擅自將該借款移撥他人，應已明確。此外，貸款人將消費
    借貸之款項交付借款人，消費借貸契約即成立生效，至嗣後借款人將該借款作何
    用途，對此消費借貸契約均無影響。綜上所述，被告乙○○所辯尚無可採。
三、原告依消費借貸及連帶保證契約請求被告連帶給付借款新台幣貳佰零捌萬柒仟貳
    佰捌拾捌元，並自九十年二月六日起至清償日止，按年息百分之十計算之利息，
    並自九十年三月七日起至清償日止，在六個月以內者，按上開利率百分之十，超
    過六個月者，超過部份按上開利率百分之二十計付違約金為有理由，應予准許。
四、假執行之宣告：
    原告及被告均陳明願供擔保，請求宣告假執行及免宣告假執行，核均無不合，茲
    分別酌定擔保金額，併予准許。
五、結論：本件原告之訴為有理由，依民事訴訟法第三百八十五條第一項前段、第八
    十五條第二項、第三百九十條第二項、第三百九十二條，判決如主文。
中      華      民      國    九十      年      十      月    三十一    日
                              臺灣高雄地方法院民事第一庭
~B法      官  蔡國卿
右為正本係照原本作成。
如不服本判決，應於送達後廿日內，向本院提出上訴狀並表明上訴理由，如於本判決
宣示後送達前提起上訴者，應於判決送達後十日內補提上訴理由書（須附繕本）。
中      華      民      國    九十      年      十      月    三十一    日
~B法院書記官  王壹理


司法院資訊處製作；財團法人民間司法改革基金會備份。
